臺灣嘉義地方法院民事裁定            100年度家聲字第175號
聲  請  人  陳惠
關  係  人  謝渼芳
            謝迎蓁
            謝秀梅
上列聲請人聲請為未成年之謝渼芳、謝迎蓁選任特別代理人事件
，本院裁定如下：
    主      文
選任謝秀梅（女，民國58年9月8日出生，身分證統一編號：Ｚ000
000000號）為未成年人謝渼芳（女，民國90年4月26日出生，身
分證統一編號：Ｚ000000000號）、謝迎蓁（女，民國92年5月25
日出生，身分證統一編號：Ｚ000000000號）於辦理被繼承人謝國
良遺產繼承事件之特別代理人。
聲請程序費用新台幣壹仟元由聲請人負擔。
    理      由
一、聲請意旨略以：聲請人係未成年人謝渼芳（女，民國90年4
    月26日出生，身分證統一編號：Ｚ000000000號）、謝迎蓁（
    女，民國92年5月25日出生，身分證統一編號：Ｚ000000000
    號）之生母，因未成年人謝渼芳、謝迎蓁之生父謝國良（民
    國60年6月15日出生）於民國100年8月17日死亡，留有遺產
    ，然為辦理遺產繼承事宜，因聲請人與未成年人謝渼芳、謝
    迎蓁同為繼承人，違反利益相反之規定，依法不得代理，爰
    聲請選任未成年人謝渼芳、謝迎蓁之姑母謝秀梅，於為未成
    年人謝渼芳、謝迎蓁辦理關於被繼承人謝國良遺產繼承事宜
    之特別代理人等情，業據提出繼承系統表、身分證影本各1
    份、戶籍謄本2份為證。
二、按父母之行為與未成年子女之利益相反，依法不得代理時，
    法院得依父母、未成年子女、主管機關、社會福利機構或其
    他利害關係人之聲請或依職權，為子女選任特別代理人，民
    法第1086條第2項定有明文。次按為前項（即民法第1086條
    第2項所定選任特別代理人事件）聲請者，應以書面表明父
    母之行為與未成年子女利益相反而依法不得代理之事由，並
    釋明之；又法院為此項選任，得就未成年子女之三親等內血
    親尊親屬、主管機關、社會福利機構或其他適當之人選任之
    ；並應依未成年子女之最佳利益，審酌一切情狀為之；而該
    被選任之特別代理人應就其所受選任之事件，於保護、增進
    未成年子女利益之範圍內，應以善良管理人之注意，執行其
    職務，此亦為家事非訟事件處理辦法第4條第2項、第5條各
    定有明文。
三、經查，聲請人前揭主張，業據提出繼承系統表1份、戶籍謄
    本2份、身分證影本1份為憑，自堪認為真實；又審酌謝秀梅
    為未成年人謝渼芳、謝迎蓁之姑母，被繼承人謝國良之胞姐
    ，其於聲請人所述辦理遺產繼承事件中，並非繼承人，亦無
    不適或不宜擔任該等未成年人代理人之消極原因，堪認由謝
    秀梅擔任未成年人謝渼芳、謝迎蓁之特別代理人，對其等權
    益應可善盡保護責任。準此，經核本件聲請，於法並無不合
    ，應予准許。
四、依非訟事件法第21條第2 項、民事訴訟法第78條，裁定如主
    文。
中    華    民    國  100    年    11    月    11   日
                  家事庭      法  官  洪嘉蘭
以上正本係照原本作成。
如不服本裁定應於送達後10日內向本院提出抗告狀，並繳納抗告
費新台幣1,000元。
中    華    民    國  100    年    11    月    11   日
                              書記官  許家瑜